【裁判字號】    89,聲再,320
【裁判日期】    891031
【裁判案由】    業務侵占聲請再審
【裁判全文】
臺灣高等法院臺中分院刑事裁定                    八十九年度聲再字第三二○號
    聲  請  人
    即受判決人  甲○○
右列聲請人因業務侵占案件，對於本院中華民國八十九年十月三十一日確定判決（八
十九年度上易字第一七八八號），聲請再審，本院裁定如左：
      主  文
再審之聲請駁回。
      理  由
一、聲請意旨略以：聲請人即受判決人甲○○（以下簡稱聲請人）發見與告訴人公司
    代表人之配偶魏秀霞會帳單一份、八十七年五月十一日及同年六月十七日之估價
    單各一紙，上開證據於原判決確定前即已經存在，於判決確定後始行發現，致原
    判決確定前未能援用審酌，自屬發現確實之新證據；另對證人魏秀霞、王永雄、
    雲萬和於原審審理有利於聲請人之重要證詞，漏未審酌，及未傳訊證人陳健泰、
    陳景滿、黃惠如、黃素英作證，亦未說明不傳訊之理由，認有重要證據漏未審酌
    ，足以生影響於確定判決之結果，分別爰依刑事訴訟法第四百二十條第一項第六
    款、第四百二十一條聲請再審云云。
二、按刑事訴訟法第四百二十條第一項第六款規定，所謂發見確實之新證據，足認受
    有罪判決之人應受無罪、免訴、免刑或輕於原判決所認罪名之判決，係指該新證
    據一經審酌無待另行調查，即足以動搖原確定判決者而言；又按刑事訴訟法第四
    百二十一條規定，所謂重要證據漏未審酌，係指當時已經存在且該重要證據一經
    審酌，足以生影響於確定判決之結果者而言。經查：
  (一)聲請人提出之會帳單一份及估價單二紙，就其上所載之事項、品名、數量及價錢
    等情形，尚須再傳訊魏秀霞及經手人蕭美玲作證，加以調查取捨證據，方足以認
    定聲請人之主張是否為真實，與發見確實之新證據，足以動搖原確定判決結果之
    要件不符。
  (二)原確定判決對於證人魏秀霞之證詞，業於理由欄二(六)中指明，認係迴護之詞，始
    未採信證人魏秀霞之證詞（見原確定判決第七頁第十二至十七行），對於王永雄
    、雲萬和在原審作證之證詞，原確定判決為何不予採信，亦分別於理由欄二(六)中
    敘明（見原確定判決第六頁第六至十三行、第七頁第一至五行），均無漏未審酌
    ；至對於聲請傳訊證人陳健泰、陳景滿、黃惠如、黃素英作證，雖未予傳訊，惟
    所待證之事項均與原確定判決已傳訊之王永雄、雲萬和與邱重志、林瑞明、歐素
    員等人作證相同，縱使予以傳訊，亦不能為聲請人有利之認定，故原確定判決未
    予傳訊，亦未說明不予傳訊之理由，亦不足以影響原確定判決之結果。
  (三)揆諸上開說明，均不足以生影響於確定判決之結果。聲請人聲請再審，為無理由
    ，應予駁回。
三、據上論斷，應依刑事訴訟法第四百三十四條第一項，裁定如主文。
中      華      民      國    八十九      年    十二      月   二十     日
                              臺灣高等法院臺中分院刑事第一庭
                                    審判長法  官  陳  紀  綱
                                          法  官  蕭  錦  鍾
                                          法  官  陳  登  源
右正本證明與原本無異。
「不得抗告」
                                          書記官  林  桂  鳳
中      華      民      國    八十九      年    十二      月   二十二   日
                                                                        Ｋ


司法院資訊處製作；財團法人民間司法改革基金會備份。
